# 新收入准则--主要责任人和代理人

提问人：kio_taotao 时间：2020-11-17 11:33:06
想请教一个问题，关于新收入准则作为主要责任人和代理人方面的，如果我司转卖其他公司的产品，但供应商有保底要求，即我司承担了一部分风险，是否可以将保底认为是我司的存货，即我司属于主要责任人，全额计收，是否还需要综合考虑其他情况进行判断，如仅以该条判断，理由是否充足

回答人：chenyiwei
综合考虑其他情况进行判断。有保底业绩要求并不表明本企业必然承担存货风险，以及在向客户转让商品之前实际控制该商品。